【裁判字號】    98,簡聲抗,5
【裁判日期】    980804
【裁判案由】    停止強制執行
【裁判全文】
臺灣桃園地方法院民事裁定             98年度簡聲抗字第5號
抗  告  人  采辰機械工程有限公司
            立勤起重工程有限公司
兼  共  同
法定代理人  甲○○
抗  告  人  黃日堂
相  對  人  全夆工程有限公司
法定代理人  乙○○
上列當事人間停止強制執行事件，抗告人對於民國98年6 月3 日
本院簡易庭98年度桃簡聲字第17號裁定，提起抗告，本院合議庭
裁定如下：
    主  文
抗告駁回。
抗告程序費用新台幣壹仟元由抗告人負擔。
    理  由
一、抗告意旨略以：本件雖經原審裁定抗告人供擔保新台幣（下
    同）602,250 後元，臺灣板橋地方法院98年度執字第642 號
    強制執行事件之執行程序於本院97年度桃簡字第1587號確認
    本票債權不存在之訴事件終結前應予停止，惟查，實務上通
    常係以法定利率為計算擔保金之依據，甚至，有個案因考量
    目前經濟環境，認法定利率仍屬偏高，而改以98年度金融業
    3 年期定期儲蓄存款利率平均數0.825%為計算擔保金依據者
    ，原裁定遽以約定利率為計算擔保金之依據，顯與實務運作
    及實際經濟狀況相違。且執行債權約定利息於停止執行期間
    仍繼續計息，與停止期間無法及時受償取回債權額利用之利
    息損失，二者間顯然欠缺關聯性。是本件應以法定利率為計
    算擔保金之依據，據此，執行債權於停止執行期間之法定遲
    延利息即為155,833 元【計算式：1,100,000 ×5%×（2+10
    ÷12）=1 55,833 】。原審裁定抗告人應供擔保金為602,25
    0 元，顯有不當，爰提起本件抗告，請求廢棄原裁定。
二、按強制執行程序開始後，除法律另有規定外，不停止執行，
    強制執行法第18條第1 項定有明文。同法條第2 項規定，於
    一定情形下，法院因債務人之聲請，定相當並確實之擔保，
    得為停止強制執行之裁定。又法院依強制執行法第18條第2
    項定擔保金額而准許停止強制執行之裁定者，該項擔保係備
    供債權人因停止執行所受損害之賠償，其數額應依標的物停
    止執行後，債權人未能即時受償或利用該標的物所受之損害
    額，或其因另供擔保強制執行所受之損害額定之，非以標的
    物之價值或其債權額為依據；又此項金額之多寡應如何認為
    相當，原屬於法院職權裁量之範圍，非當事人所可任意指摘
    （最高法院89年度台抗字第394 號裁定、91年度台抗字第42
    9 號裁定意旨參照）。
三、經查：
(一)、本件相對人對於抗告人之債權額為110 萬元，聲請臺灣板橋
    地方法院以98年度執字第642 號案件對抗告人財產實施強制
    執行，揆諸前揭說明，本件抗告人停止執行應供擔保額之計
    算，即應以相對人因本件停止執行而未能即時受償所受之損
    害額為計算，與執行標的物之價值或債權額無涉。又所謂受
    有未能即時受償之損害，乃指停止執行期間未能利用受償金
    額之損失。本件原審以相對人因停止執行無法立即受償其債
    權額110 萬元，每年將受有相當之利息損害，並就本案訴訟
    之二審確定期間估計為2 年10個月，再依兩造間約定票款債
    權之利息即日息萬分之5 ，即應按週年利率18.25%計算利息
    損失計算後，認定相對人因未能即時受償可能遭受之損害為
    602,250 元（計算式：1,100,000x18.25%x3=602,250），核
    無違誤。
(二)、抗告人雖認上開供擔保金之計算，應以法定利率為依據，然
    債權人未能即時受償或利用該標的物所受之損害額，應如何
    認為相當，本屬於法院職權裁量之範圍，已如前述，原裁定
    於其裁量權正常行使之範圍內，認應以兩造約定利率為計算
    擔保金之依據，本非抗告人所得任意指摘；且相對人既曾以
    該約定利率為利用系爭執行債權額之代價，則以約定利率作
    為停止執行期間未能利用受償金額之利息損失，二者間顯有
    相當之關聯性，抗告人空言指摘關聯性有欠缺云云，亦屬無
    據。此外，又無任何違背經驗或論理法則之情形，抗告人求
    予廢棄，為無理由，應予駁回。
四、結論：本件抗告為無理由，依民事訴訟法第436 條之1 第3
    項、第495 條之1 第1 項、第449 條第1 項、第95條、第78
    條，裁定如主文。
中    華    民    國    98    年    8     月    4    日
                  民事第二庭審判長法  官  劉克聖
                                  法  官  卓立婷
                                  法  官  尹  良
以上正本係照原本作成。
如不服本裁定，僅得於收受本裁定正本送達後10日內，以適用法
規顯有錯誤為理由，向本院提出再抗告狀（須附繕本乙份及繳納
再抗告裁判費新台幣1,000元），經本院許可後始可再抗告。
中    華    民    國    98    年    8     月    4     日
                                  書記官  崔青菁


司法院資訊處製作；財團法人民間司法改革基金會備份。
